【裁判字號】    97,抗,564
【裁判日期】    970625
【裁判案由】    聲請減刑及定應執行刑
【裁判全文】
臺灣高等法院刑事裁定                   97年度抗字第564號
抗  告  人
即  受刑人  甲○○
上列抗告人因聲請減刑及定應執行刑案件，不服臺灣基隆地方法
院中華民國97年3月18日裁定（97年度聲減字第36號），提起抗
告，本院裁定如下：
    主  文
抗告駁回。
    理  由
一、原法院裁定以：查受刑人甲○○因於民國（下同）87年3月
    間起至88年6月間止犯偽造文書罪，經本院以88年度訴第444
    號（偵查案號：臺灣基隆地方法院檢察署88年度偵字第4775
    號），判處有期徒刑1年6月，並經確定在案。茲檢察官以其
    犯罪時間在中華民國96年4月24日以前，所犯為刑法第216條
    、第210條、第215、第339條第1項之罪，其中所犯第339條
    第1項雖屬中華民國96年罪犯減刑條例（下稱同條例）第3條
    第1項所列各款之罪，然本件之宣告刑未逾1年6月，故合於
    減刑條件。是檢察官聲請予以減刑。經核尚無不合，應予准
    許。爰依中華民國96年罪犯減刑條例第2條第1項第3款、第8
    條第1項，裁定「甲○○所犯偽造文書罪，減為有期徒刑玖
    月」。經核於法並無不合。
二、本件抗告意旨略以：受刑人對前開判決提起上訴，經臺灣高
    等法院以91年度上訴字第226號判決「原判決關於甲○○部
    分撤銷。甲○○共同連續行使偽造文書，足以上損害於他人
    ，處有期徒刑壹年參月」，則前開判決既經撤銷，已不存在
    ，應以臺灣高等法院以91年度上訴字第226號判決之有期徒
    刑壹年參月為減刑之標準，始為合法，原裁定未察，逕以第
    一審判決為減刑之標準，有違法之處云云。惟查：
  (一)原法院88年度訴第444號判決經受刑人甲○○提起上訴後，
    固曾由本院以91年度上訴字第226號判決「原判決關於甲○
    ○部分撤銷。甲○○共同連續行使偽造文書，足以上損害於
    他人，處有期徒刑壹年參月」。然本院上揭91年度上訴字第
    226號判決復經受刑人再提起上訴，而由最高法院於93年7月
    15日以93年台上字第3623號判決「原判決關於甲○○部分撤
    銷，發回臺灣高等法院。」，有最高法院93年台上字第3623
    號判決在卷可稽。則本院之上揭91年度上訴字第226號判決
    ，業因經最高法院以93年台上字第3623號判決撤銷發回，而
    不復有效存在，應回復到更審之上訴程序。
  (二)嗣受刑人甲○○在本院更審之上訴程序（93年度上更(一)第
    436號案）中，又於96年10月29日具狀撤回上訴，亦有撤回
    上訴聲請書附卷可查。是本件之確定判決應為原法院88年度
    訴第444號判決，應毋庸置疑。
  (三)從而，原法院以88年度訴第444號判決據為減刑之依據，自
    無不當。抗告意旨執前詞指摘原法院裁定不當，為無理由，
    應予駁回。
三、據上論結，應依刑事訴訟法第412條，裁定如主文。
中    華    民    國    97    年    6     月    25    日
                  刑事第十庭    審判長法  官 楊炳禎
                                      法  官 朱光仁
                                      法  官 陳博志
以上正本證明與原本無異。
不得再抗告。
                                      書記官 陳嘉文
中    華    民    國    97    年    6     月    26    日


司法院資訊處製作；財團法人民間司法改革基金會備份。
